臺灣板橋地方法院刑事判決　　　　　　 100年度易字第2137號
公　訴　人　臺灣板橋地方法院檢察署檢察官
被　　　告　魏聰富
　　　　　　柯金定
　　　　　　許績輝
上一人
選任辯護人　陳添信律師
　　　　　　吳奎新律師
上列被告因傷害案件，經檢察官提起公訴（100 年度調偵字第32
9 號），本院判決如下：
    主  文
本件公訴不受理。
    理  由
一、公訴意旨略以：被告許績輝與告訴人李許麗英係兄妹，具有
    家庭暴力防治法第3 條第4 款之家庭成員關係，被告魏聰富
    、柯金定係告訴人李許麗英之朋友，蔡淑女係告訴人李許麗
    英與被告許績輝之母親，被告魏聰富、柯金定、告訴人李許
    麗英及蔡淑女等人於民國99月6 月28日一同用餐後，於同日
    22時許，與被告許績輝一起在被告柯金定位於新北市○○區
    鎮○街347 巷3 弄27號住處泡茶聊天時，被告許績輝與告訴
    人李許麗英因談論家中事務發生爭執，被告許績輝竟基於傷
    害人身體之犯意，徒手毆打告訴人李許麗英頭部，魏聰富見
    狀，即上前擋在被告許績輝與告訴人李許麗英間，詎被告許
    績輝仍承前犯意，以腳踹踢李許麗英胸部、後背部及魏聰富
    ，並徒手抓魏聰富胸部，致李許麗英受有左太陽穴紅腫、左
    側胸瘀傷之傷害，魏聰富則受有兩側小腿各2 、3 處擦傷、
    前胸4 、5 處長度不一抓痕之傷害，被告魏聰富、柯金定見
    無法阻止許績輝，竟共同基於傷害人身體之犯意，由被告魏
    聰富自許績輝後方以雙手環抱許績輝，將許績輝拖行至上址
    門口後，由被告柯金定徒手毆打許績輝胸部，致許績輝受有
    三根肋骨閉鎖性骨折之傷害，因認被告魏聰富、柯金定、許
    績輝均涉犯刑法第277 條第1 項之傷害罪嫌。
二、按告訴乃論之罪，告訴人於第一審辯論終結前得撤回其告訴
    ，又告訴經撤回者，應諭知不受理之判決，並得不經言詞辯
    論為之，刑事訴訟法第238 條第1 項、第303 條第3 款、第
    307 條，分別定有明文。
三、經查，本件告訴人李許麗英、告訴人魏聰富告訴被告許績輝
    傷害案件：告訴人許績輝告訴被告魏聰富、柯金定傷害案件
    ，檢察官認被告魏聰富、柯金定、許績輝3 人均係涉犯刑法
    第277 條第1 項之傷害罪，依同法第287 條前段之規定，須
    告訴乃論。茲據告訴人李許麗英、魏聰富、許績輝當庭撤回
    本件告訴（見本院100 年11月28日準備程序筆錄、撤回告訴
    狀3 份在卷可稽），揆諸前開規定，本件爰不經言詞辯論，
    逕行諭知不受理之判決。
據上論斷，應依刑事訴訟法第303 條第3 款、第307 條，判決如
主文。
中    華    民    國    100   年    11    月    30    日
                  刑事第四庭  法  官  張瓊華
上列正本證明與原本無異。
如不服本判決，應於判決送達後10日內敘明上訴理由，向本院提
出上訴狀 (應附繕本) ，上訴於臺灣高等法院。其未敘述上訴理
由者，應於上訴期間屆滿後20日內向本院補提理由書「切勿逕送
上級法院」。
                              書記官  謝雪紅
中    華    民    國   100    年    12    月    1     日